臺灣士林地方法院民事裁定
111年度抗字第134號
抗  告  人  銀泰佶聯合生技股份有限公司

兼  法  定
代  理  人  林室融

相  對  人  柯羽姮


上列當事人間因本票裁定事件，抗告人對於中華民國111年3月14
日本院111年度司票字第2548號裁定提起抗告，本院裁定如下：
    主  文
抗告駁回。
抗告程序費用新臺幣壹仟元由抗告人連帶負擔。
    理  由
一、按執票人向本票發票人行使追索權時，得聲請法院裁定後強
    制執行。在票據上簽名者，依票上所載文義負責。二人以上
    共同簽名時，應連帶負責。票據法第123條、第5條分別定有
    明文。又本票執票人依上開法條之規定，聲請法院裁定許可
    對發票人強制執行，係屬非訟事件程序，法院僅就形式上審
    查得否准許強制執行，此項裁定並無確定實體上法律關係存
    否之效力，如發票人就票據債務之存否有爭執時，應由發票
    人提起確認之訴，以資解決。最高法院56年度台抗字第714 
    號、57年度台抗字第76號裁定可資參照。是法院辦理本票執
    票人聲請裁定准許向本票發票人強制執行事件，僅審查本票
    形式上要件是否具備，無庸亦無從審究本票原因關係債權是
    否存在之實體事項。
二、相對人於原審主張：相對人執有抗告人於民國110年10月20
    日共同簽發、面額為新臺幣（下同）1,000萬元，未載到期
    日之本票1 紙（下稱系爭本票），並免除作成拒絕證書。詎
    於同年12月20日提示後，未獲清償，爰依票據法第123條規
    定，聲請裁定許可強制執行，並據其於原審提出與所述相符
    之系爭本票為證，經原審審核後認為系爭本票之票據債務確
    已屆期，相對人得對發票人即抗告人行使追索權，而裁定准
    許強制執行（下稱原裁定）。
三、抗告意旨略以：系爭本票僅係擔保兩造間消費借貸債務之履
    行，因擔保額未能確定，抗告人並未填載系爭本票之票面金
    額亦未授權由相對人填寫，系爭本票欠缺形式要件而屬無效
    本票，爰請求廢棄原裁定等語。並聲明：爰裁定廢棄，並駁
    回相對人之聲請。
四、經查，相對人於原審所提出之系爭本票，已具備本票應記載
    事項，而屬有效之本票，且已屆到期日，抗告人依法應給付
    全部票款，相對人聲請裁定准許強制執行，原審據以准許，
    於法核無不合。又抗告人主張系爭本票之金額並非由其親筆
    填載，亦未授權相對人填載等語，核屬對實體事項之抗辯，
    揆諸首揭說明，抗告人前揭所陳之主張，應另行提起訴訟解
    決，要非本件非訟程序所得審究，本院自仍應為許可強制執
    行之裁定。從而，抗告人以前開情詞提起本件抗告，為無理
    由，應予駁回。
五、爰裁定如主文。
中　　華　　民　　國　　111 　年　　6 　　月　　23　　日
     　　　　     民事第二庭  法　官　蔡子琪    
以上正本證明與原本無異。
如不服本裁定，僅得於收受本裁定正本送達後10日內，以適用法
規顯有錯誤為理由，向本院提出再抗告狀，（須按他造當事人之
人數附繕本及繳納再抗告裁判費新臺幣1,000 元），經本院許可
後始可再抗告。再抗告時應提出委任律師或具有律師資格之人之
委任狀；委任有律師資格者，另應附具律師資格證書及釋明委任
人與受任人間有民事訴訟法第466 條之1 第1 項但書或第2 項所
定關係之釋明文書影本。
中　　華　　民　　國　　111 　年　　6 　　月　　24　　日
                              書記官  周苡彤